臺灣臺北地方法院刑事判決
111年度審交易字第32號
公  訴  人  臺灣臺北地方檢察署檢察官
被      告  劉建邦


上列被告因公共危險案件，經檢察官提起公訴（110年度偵字第3
7196號），本院判決如下：
    主      文
劉建邦吐氣所含酒精濃度達每公升零點二五毫克以上而駕駛動力
交通工具，累犯，處有期徒刑玖月。
    事      實
一、劉建邦於民國110年12月9日凌晨，在臺北市○○區○○街00
　　0巷00號4樓住處內飲用高粱酒後，仍於同日上午駕駛車牌號
    碼000－0000號自小貨車在道路上行駛。嗣於同日上午10時1
　　3分許，在行經同市信義區信義路與基隆路口時，因不勝酒
    力，追撞前方由王正仁駕駛之車牌號碼000-0000號自小客車
    (無人受傷)。嗣員警據報到場處理，並將劉建邦送至臺北醫
    學大學附設醫院進行抽血檢驗，結果經血液酒精濃度為305.
　　6mg/dl，換算成呼氣酒精濃度測試達每公升1.528毫克。
二、案經臺北市政府警察局信義分局報請臺灣臺北地方檢察署(
　　下稱臺北地檢署)檢察官偵查起訴。　　
    理      由
一、證據能力部分
(一)被告以外之人於審判外之陳述，雖不符前4條（刑事訴訟法
　  第159條之1至第159條之4）之規定，而經當事人於審判程序
　　同意作為證據，法院審酌該言詞陳述或書面陳述作成時之情
　　況，認為適當者，得為證據。當事人、代理人或辯護人於法
    院調查證據時，知有第159條第1項不得為證據之情形，而未
    於言詞辯論終結前聲明異議者，視為有前項之同意，刑事訴
    訟法第159條之5定有明文。本案以下所引用之供述證據，檢
    察官及被告對證據能力表示沒有意見，且迄言詞辯論終結均
    未就證據能力部分聲明異議，本院審酌該等證據方法於製作
    時尚無違法或不當情事，且客觀上亦無不可信之情況，堪認
    為適當，依上開規定，均有證據能力。
(二)另本案其餘下列所引用之非供述證據，均與本案事實具有自
　　然關聯性，且核屬書證性質，又查無事證足認有違背法定程
　　序或經偽造、變造所取得等證據排除之情事，復均經依刑事
　　訴訟法第165條踐行書證之調查程序，檢察官、被告對此部
    分之證據能力亦均不爭執，堪認均有證據能力。
二、上開事實，業據被告劉建邦於本院準備程序及審理中坦承不
    諱（見本院卷第32頁、第37頁），並有證人王正仁於警詢時
    之證述（見臺北地檢署110年度偵字第37196號卷【下稱偵查
    卷】第19-20頁）明確，另有臺北市政府警察局吐氣酒精濃
    度檢測程序暨拒測法律效果確認單（見偵查卷第29頁）、臺
    北市政府警察局舉發違反道路交通管理事件通知單（見偵查
    卷第31頁）、臺北醫學大學附設醫院醫學檢驗科查詢系統列
    印資料（見偵查卷第33頁）、道路交通事故現場圖（見偵查
    卷第41-43頁）、補充資料表（見偵查卷第45頁）、調查紀
    錄表（見偵查卷第47-49頁）及車損照片（見偵查卷第55頁
　　）等件在卷可稽，足認被告之任意性自白核與事實相符，應
    堪採信。綜上，本案事證明確，被告犯行已堪認定，應依法
    論科。
三、論罪科刑　
(一)核被告劉建邦所為，係犯刑法第185條之3第1項第1款之吐氣
    所含酒精濃度達每公升0.25毫克以上而駕駛動力交通工具罪
　　。
(二)被告前於108年間因公共危險案件，經本院以108年度審交簡
    字第166號判決判處有期徒刑6月，上訴後，經本院以108年
    度審交簡上字第44號判決駁回上訴確定，並於108年10月16
    日易科罰金執行完畢之情，有臺灣高等法院被告前案紀錄表
    附卷可參，其受有期徒刑執行完畢後，5年以內故意再犯本
    案有期徒刑以上之罪，為累犯，本院依司法院大法官釋字第
    775號解釋意旨，審酌被告構成累犯之前案為公共危險案件
　　，與本案所犯之罪，其罪名、法益種類及罪質，均屬相同，
    堪認被告未因前案刑罰執行後有所警惕，有特別惡性及對刑
    罰感應力薄弱之情，有加重其刑之必要，本案情節復無罪刑
    不相當或違反比例原則情形，參諸司法院釋字第775號解釋
    意旨，爰裁量依刑法第47條第1項規定加重其刑。
四、爰審酌被告於飲用酒類後呼氣酒精濃度達每公升1.528毫克
　　，仍不顧行車安全率然駕駛自小貨車上路，顯然無視於自己
    及其他參與道路交通之不特定人之生命、身體及財產之安全
　　，所為非是，且被告除上開構成累犯之公共危險前科外，另
    亦曾於91年、92年、94年、101年及104年間因公共危險案件
　　，分別經本院以91年度北交簡字第3810號、92年度店交簡字
    第141號、94年度北交簡字第907號、101年度北交簡字第115
　　7號、104年度審交簡字第160號及臺灣士林地方法院以104年
    度士交簡字第1548號分別判處罰金銀元2萬元、有期徒刑3月
　　、有期徒刑3月、有期徒刑5月、有期徒刑5月、有期徒刑6月
    確定之情，有臺灣高等法院被告前案紀錄表在卷可參，竟不
    知悔悟再犯本件(本案為第8次酒駕)，應予嚴懲，另考量其
    犯後態度、犯罪動機、手段、所生危害程度、酒精濃度、暨
    自述五專肄業之智識程度、目前受雇做冷氣工，幫人家裝冷
    氣、月收入約3萬8千元、需撫養分別10、11歲的小孩之家庭
    經濟狀況(見本院卷第38頁)等一切情狀，量處如主文所示之
    刑，以示懲儆。
據上論斷，應依刑事訴訟法第299條第1項前段，刑法第185條之3
第1項第1款、第47條第1項，刑法施行法第1條之1第1項，判決如
主文。
本案經檢察官徐則賢偵查起訴，檢察官吳春麗到庭執行職務。
中　　華　　民　　國　　111 　年　　3 　　月　　 8　　日
　　　　　　　　　刑事第二十二庭法　官  廖棣儀
上正本證明與原本無異。 
如不服本判決應於收受送達後20日內向本院提出上訴書狀，並應
敘述具體理由；其未敘述上訴理由者，應於上訴期間屆滿後20日
內向本院補提理由書（均須按他造當事人之人數附繕本）「切勿
逕送上級法院」。告訴人或被害人如對於本判決不服者，應具備
理由請求檢察官上訴，其上訴期間之計算係以檢察官收受判決正
本之日期為準。 因疫情而遲誤不變期間，得向法院聲請回復原
狀。
                                書記官  林志忠 
中　　華　　民　　國　　111 　年　　3 　　月　　 9　　日
附錄本案論罪科刑條全文：
中華民國刑法第185條之3
駕駛動力交通工具而有下列情形之一者，處 2 年以下有期徒刑
，得併科 20 萬元以下罰金：
一、吐氣所含酒精濃度達每公升零點二五毫克或血液中酒精濃度
    達百分之零點零五以上。
二、有前款以外之其他情事足認服用酒類或其他相類之物，致不
    能安全駕駛。
三、服用毒品、麻醉藥品或其他相類之物，致不能安全駕駛。
因而致人於死者，處 3 年以上 10 年以下有期徒刑；致重傷者
，處 1 年以上 7 年以下有期徒刑。
曾犯本條或陸海空軍刑法第 54 條之罪，經有罪判決確定或經緩
起訴處分確定，於五年內再犯第 1 項之罪因而致人於死者，處
無期徒刑或 5 年以上有期徒刑；致重傷者，處 3 年以上 10 年
以下有期徒刑。